臺灣花蓮地方法院刑事判決　　　　　　　100年度訴字第149號
公　訴　人　臺灣花蓮地方法院檢察署檢察官
被　　　告　何萬章
選任辯護人　林政雄律師（法律扶助基金會指派）
上列被告因違反毒品危害防制條例案件，經檢察官提起公訴（10
0年度偵字第262號），本院判決如下：
    主      文
何萬章販賣第二級毒品，處有期徒刑年捌月，未扣案之販賣第
二級毒品所得新臺幣壹萬元沒收，如全部或一部不能沒收時，以
其財產抵償之。
    事      實
一、何萬章於民國95、96年間，因販賣第二級毒品安非他命、甲
    基安非他命、轉讓禁藥即甲基安非他命等案件，經臺灣臺東
    地方法院於98年12月24日以97年度訴字第299號、98 年度訴
    字第3號判決判處應執行有期徒刑30 年，經臺灣高等法院花
    蓮分院於99年7月30日以99年度上訴字第32號、第33 號判決
    駁回上訴，嗣經最高法院於99年11月30日以99年度臺上字第
    7431號判決駁回上訴確定（不構成累犯）。
二、何萬章明知甲基安非他命為毒品危害防制條例第2條第2項第
    2 款所管制之第二級毒品，不得販賣，竟意圖營利，基於販
    賣第二級毒品甲基安非他命之犯意，於99年7、8月間某日下
    午4、5時許，在花蓮縣鳳林鎮○○路某鐵皮倉庫前，販賣第
    二級毒品甲基安非他命（重約4 公克）予張文光，張文光則
    交付新臺幣（下同）10,000元給何萬章。嗣經張文光於99年
    11月16日因施用安非他命案件為警查獲，供出其施用毒品之
    來源係向何萬章購買，始循線查知上情。
三、案經花蓮縣警察局移送臺灣花蓮地方法院檢察署檢察官偵查
    起訴。
    理      由
一、按被告以外之人於偵查中向檢察官所為之陳述，除顯有不可
    信之情況者外，得為證據，刑事訴訟法第159條之1第2 項定
    有明文。所謂不可信性情況，法院應審酌被告以外之人於陳
    述時之外在環境及情況，例如：陳述時之心理狀況、有無受
    到外力干擾等，以為判斷是否有形式上顯然不可採信之依據
    。查證人張文光於檢察官偵查時，係以證人之身份陳述，經
    告以具結義務後，經證人均同意作證並經具結，其係於負擔
    偽證罪之處罰心理下證述，並以具結擔保其供述之真實性，
    又無受其他不當外力干擾之情形，是證人張文光於偵查中在
    檢察官面前具結所為之證述，查無顯然不可信之情況，依上
    開刑事訴訟法第159條之1第2 項規定，得為證據。次按被告
    以外之人於審判外之言詞或書面陳述，除法律有規定者外，
    不得作為證據。又被告以外之人於審判外之陳述，經當事人
    於審判程序同意作為證據，法院審酌該言詞陳述或書面陳述
    作成時之情況，認為適當者，亦得為證據。當事人、代理人
    或辯護人於法院調查證據時，知有第159條第1項不得為證據
    之情形，而未於言詞辯論終結前聲明異議者，視為有前項之
    同意，刑事訴訟法第159條之5亦定有明文。查證人張文光於
    警詢時之陳述，雖不合刑事訴訟法第159條第1項得為證據之
    要件，惟檢察官、辯護人及被告何萬章對於上開審判外之言
    詞陳述，均於本院準備程序中表示無意見，且迄於本案言詞
    辯論終結前亦未聲明異議，而本院審酌其言詞陳述作成之情
    況，核無違法取證及證明力明顯過低之瑕疵，亦認為以之作
    為證據為適當。
二、上開犯罪事實，業據被告於偵查中及本院審理時均坦承不諱
    ，核與證人張文光於警詢及偵查中所證述之情節相符，復有
    證人張文光之驗尿報告、搜索照片、搜索扣押筆錄、扣押物
    品目錄表、扣押物品收據在卷可稽，足認被告之自白與事實
    相符，堪信為真。是本件事證已臻明確，被告犯行洵堪認定
    ，自應依法論科。
三、查甲基安非他命係屬於毒品危害防制條例第2 條所規範之第
    二級毒品。是核被告所為，係犯毒品危害防制條例第4條第2
    項之販賣第二級毒品罪。被告販賣第二級毒品甲基安非他命
    前持有甲基安非他命之低度行為，應為販賣之高度行為所吸
    收，不另論罪。又被告販賣第二級毒品甲基安非他命之犯行
    ，在本案偵查階段及審判中均自白犯行，應依毒品危害防制
    條例第17條第2 項規定減輕其刑。爰審酌被告販賣毒品之行
    為對社會國家之危害甚深，所販賣毒品甲基安非他命之次數
    僅1 次，犯罪之目的、動機、手段，及犯罪後尚能坦承犯行
    等一切情狀，量處如主文所示之刑。又未扣案之被告販賣第
    二級毒品甲基安非他命所得10,000元，係因犯罪所得之財物
    ，應依毒品危害防制條例第19條第1 項之規定沒收之，如全
    部或一部不能沒收時，以其財產抵償之。
據上論斷，應依刑事訴訟法第299條第1項前段，毒品危害防制條
例第4條第2項、第17條第2項、第19條第1項，判決如主文。
本案經檢察官陳玫琪到庭執行職務。
中    華    民    國   100    年    7     月    12    日
                  刑事第一庭  審判長  法  官  陳世博
                                      法  官  林恒祺
                                      法  官  劉柏駿
以上正本證明與原本無異。
如不服本判決應於收受送達後10日內向本院提出上訴書狀，並應
敘述具體理由。其未敘述上訴理由者，應於上訴期間屆滿後20日
內向本院補提理由書(均須按他造當事人之人數附繕本)「切勿逕
送上級法院」。
中    華    民    國   100    年    7     月    12    日
                                      書記官
附錄本判決論罪之法律條文：
毒品危害防制條例第4條
製造、運輸、販賣第一級毒品者，處死刑或無期徒刑；處無期徒
刑者，得併科新臺幣2千萬元以下罰金。
製造、運輸、販賣第二級毒品者，處無期徒刑或7 年以上有期徒
刑，得併科新臺幣1千萬元以下罰金。
製造、運輸、販賣第三級毒品者，處5 年以上有期徒刑，得併科
新臺幣7百萬元以下罰金。
製造、運輸、販賣第四級毒品者，處3年以上10 年以下有期徒刑
，得併科新臺幣3百萬元以下罰金。
製造、運輸、販賣專供製造或施用毒品之器具者，處1年以上7年
以下有期徒刑，得併科新臺幣1百萬元以下罰金。
前五項之未遂犯罰之。